【裁判字號】    92,訴,2089
【裁判日期】    921107
【裁判案由】    毒品危害防制條例
【裁判全文】
臺灣臺中地方法院刑事判決                        九十二年度訴字第二八九號
    公  訴  人  臺灣臺中地方法院檢察署檢察官
    被      告  甲○○
右列被告因違反毒品危害防制條例案件，經檢察官提起公訴（九十二年度毒偵字第一
八三八號，九十二年毒偵二○九六號），經本院合議庭裁定由受命法官獨任進行簡式
審判程序，判決如左：
    主  文
甲○○連續施用第一級毒品，處有期徒刑玖月。扣案第一級毒品海洛因貳包（驗後淨
重：分別為零點壹柒、零點壹公克）、含海洛因殘渣之吸管壹支均沒收銷燬之。
    事  實
一、甲○○前因施用毒品案件，經觀察、勒戒後，認無繼續施用毒品之傾向，由臺灣
    臺中地方法院檢察署檢察官於民國九十二年四月十八日，以九十二年度毒偵字第
    九九○號為不起訴處分確定。詎仍不知戒絕，竟基於概括犯意，自九十二年六月
    十二日起至九十二年七月四日止，在臺中縣豐原市○○街四一七巷六號住所內，
    以注射針筒施打之方式，連續施用第一級毒品海洛因多次，施用頻率約每星期二
    、三次。嗣為警分別於九十二年六月十二日二十時三十分許、九十二年七月四日
    十一時四十五分許，於臺中縣神岡鄉○○路七十九巷二十號前及甲○○之前開住
    所查獲，並分別扣得第一級毒品海洛因各一包（驗後淨重：分別為零點一七、零
    點一公克），經觀察、勒戒結果，認有繼續施用毒品之傾向。
二、案經臺中縣警察局豐原分局報告臺灣臺中地方法院檢察署檢察官偵查起訴。
    理  由
一、右揭事實，業據被告甲○○於本院審理時坦承不諱，且被告為警查獲後，經採集
    其尿液送檢驗結果，呈嗎啡陽性反應，有臺中縣衛生局尿液煙毒檢驗報告二紙附
    卷可稽（見一八三八偵卷第三五頁、二○九六偵卷第四六頁）。而扣案之白粉二
    包（驗後淨重：分別為零點一七、零點一公克），經送鑑定結果，含有第一級毒
    品海洛因成分，亦有法務部調查局出具之鑑定通知書在卷可憑（見一八三八號偵
    卷第三三頁、本院卷第二十頁），足見被告自白與事實相符。本件事證明確，被
    告犯行堪以認定。
二、查被告前因施用毒品案件，經觀察、勒戒後，認無繼續施用毒品之傾向，由臺灣
    臺中地方法院檢察署檢察官於九十二年四月十八日，以九十二年度毒偵字第九九
    ○號為不起訴處分確定，有該不起訴處分書在卷可考（見二○九六偵卷第四七頁
    頁）。其於前案不起訴處分確定後五年內再行施用毒品，經觀察、勒戒結果，認
    有繼續施用毒品之傾向，有臺灣臺中看守所九十二年七月二十三日中所正衛字第
    ○九二○○○二五七七號函附之證明書附卷可參（見二○九六偵卷第三六頁），
    依法應予論科。
三、核被告所為，係犯毒品危害防制條例第十條第一項之施用第一級毒品罪。其於施
    用毒品前後持有毒品之低度行為，為施用之高度行為所吸收，不另論罪。被告先
    後多次施用海洛因犯行，時間緊接，犯罪構成要件相同，顯係基於概括犯意為之
    ，應依連續犯之規定論以一罪，並加重其刑。另按對於未發覺之罪自首而受裁判
    者，減輕其刑，刑法第六十二條定有明文。惟就裁判上一罪之連續犯，僅就其中
    一部分為自首，仍無自首之效力（最高法院七十三年度第二次刑事庭會議決議意
    旨參照）。查本案被告第一次係於九十二年六月十二日二十時三十分許，在臺中
    縣神岡鄉○○路七十九巷二十號前為警查獲。是依前開說明，自無自首之效力，
    被告猶主張其為自首，尚有未洽，附此敘明。爰審酌被告施用毒品除戕害自身健
    康外，併對社會秩序產生不良影響，惟所施用之期間非長，且犯罪後坦承罪行，
    態度良好等一切情狀，量處如主文所示之刑。扣案之海洛因二包（驗後淨重：分
    別為零點一七、零點一公克）及含海洛因殘渣之吸管一支，因無法與殘留其內之
    海洛因分離，均屬查獲之毒品，應依毒品危害防制條例第十八條第一項前段之規
    定，宣告沒收銷燬。
據上論斷，應依刑事訴訟法第二百七十三條之一第一項、第二百九十九條第一項前段
，毒品危害防制條例第十條第一項、第十八條第一項前段、第二十條第三項前段，刑
法第十一條前段、第五十六條，判決如主文。
本案經檢察官乙○○到庭執行職務。
中      華      民      國      九十二    年    十一    月    七    日
                                臺灣臺中地方法院刑事第十四庭
                                          法  官  劉  逸  成
右正本證明與原本無異。
如不服本判決，應於判決送達後十日內向本院提出上訴狀，上訴於臺灣高等法院臺中
分院( 須附繕本 )。
                                          書記官
中      華      民      國      九十二    年    十一    月     十    日
附錄論罪科刑法條
毒品危害防制條例第十條第一項
施用第一級毒品者，處六月以上五年以下有期徒刑。


司法院資訊處製作；財團法人民間司法改革基金會備份。
